【裁判字號】    95,易,146
【裁判日期】    950425
【裁判案由】    傷害
【裁判全文】
臺灣臺北地方法院刑事判決               95年度易字第146號
公  訴  人  臺灣臺北地方法院檢察署檢察官
被      告  甲○○
選任辯護人  鐘耀盛律師
上列被告因傷害案件，經檢察官提起公訴（94年度核退偵字第2
號），本院判決如下：
    主  文
甲○○傷害人之身體，處拘役參拾日，如易科罰金，以參佰元折
算壹日。
    事  實
一、緣乙○○懷疑其夫丙○○與甲○○間有通姦、相姦行為，遂
    委託徵信社代為調查；後於民國93年7月14日19時許，因乙○○與徵信社人員丁○○在臺北市中正區○○○路中正紀念
    堂地下停車場內，發覺甲○○與丙○○共處在丙○○所駕之
    車號CR-5373號自用小客車內且行為有異，乙○○旋即上前
    欲取得彼等通姦之證據，甲○○見狀有所不從，即基於傷害
    之故意，與乙○○發生拉扯，致使乙○○受有上門牙（假牙
    ）鬆動和疼痛、右手第三指裂傷、右手背瘀傷之傷害（丙○○涉犯通姦罪嫌部分，業經撤銷告訴；甲○○涉犯相姦罪嫌
    部分另為不起訴處分；乙○○涉犯傷害罪嫌部分業經本院以
    94 年度簡上字第90號判決確定）。
二、案經被害人乙○○告訴及臺北市政府警察局中正第二分局報
    告臺灣臺北地方法院檢察署檢察官偵查起訴。
    理  由
一、訊據被告甲○○矢口否認有傷害告訴人乙○○之故意及行為
    ，歷次辯稱：「…乙○○就進到車內，硬扯我的裙子及內褲
    ，就叫該名男子用數位相機拍照，之後她就開始打我的身體
    ，用手硬拉我的頭髮、用皮包打我的頭及以嘴巴咬傷我的右
    手，她就報警處理，在等警方到來時，我因尿急並告知要去
    廁所，她不讓我去。我沒有打乙○○，是我被她打。我沒有
    為了湮滅證據衛生紙與她發生衝突。」（93年10月3日警詢
    筆錄）、「…女子（指乙○○）衝入車內，硬掀我裙子要拉
    我內褲，並要那名男子（指徵信社人員）拍照，我有反抗，
    那女子就一直打我，並咬我的手、打我的頭，拿我的頭去撞
    車椅背…」（94年1月17日偵訊筆錄）、「…我與乙○○沒
    有發生拉扯，我是處於挨打的狀態，吳拉我的頭髮，拉我去
    撞車子椅背，她還要脫我的內褲，我不讓她脫下來，我根本
    不知道她怎麼受傷的，我並沒有還手。告訴人所言不是事實
    ，她怎麼傷的我不知道，我是處在被挨打的地位，我被她打
    的全身是傷。…」（95年2月13日本院準備程序筆錄）、「
    …告訴人要出手搶我內褲時，我沒有伸手抵抗，我沒有揮手
    ，告訴人咬我的手，拉我的頭。因為告訴人去外面打電話，
    我聽到她打給派出所，丙○○叫我到前面去坐，告訴人又衝
    進來後座，拉我的頭髮。我沒有出手打告訴人臉部，我被告
    訴人拉頭髮、被猛撞椅背，我的手就一直壓住我的裙子和保
    護我的頭。…告訴人的傷不是我造成的。…我確實沒有動手
    打她，當時告訴人突然跑進來，我會嚇到，沒有反應到要去
    抵抗，事情發生太突然，告訴人衝進來就拉我的頭、咬我的
    手，我要如何抵抗。告訴人的傷不是我造成的，我的傷也比
    她嚴重。…」（95年4月11日本院審判筆錄）云云。而辯護
    人辯護意旨則以：90年度簡上字第90號判決依據證人丁○○
    及羅利民的證詞，但丁○○已證述他沒有看到雙方拉扯情形
    ，所以該判決有誤，丁○○之證詞不足採信，而告訴人稱她
    的眼鏡破裂識時我們沒有意見，手臂瘀傷部分可能是告訴人
    要去拉被告底褲，被告為維護底褲被強行脫下有所阻擋，可
    能有指甲造成傷害，眼鏡破裂可能是在拉扯過程中撞裂，被
    告並無毆打告訴人，請鈞院諭知無罪判決等語置辯。
二、經查：被告於前揭時、地因告訴人乙○○打開其與丙○○二
    人所乘坐車輛之車門後，因而動手毆打告訴人一節，業據告
    訴人於警詢、偵查及本院審理時指、證述綦詳，並有診斷證
    明書影本1紙（參93年度偵字第19229號卷第33頁）足稽，雖
    然被告始終否認有動手毆打告訴人之行為，而以因告訴人伸
    手欲拿被告藏放身上之衛生紙時兩人拉扯而受傷之詞置辯，
    然而根據上開診斷證明書之診斷病名欄內記載：「上門牙（
    假牙）鬆動及疼痛，右手第3指裂傷，右手背瘀傷」等，除
    「右手背瘀傷」可能是雙方拉扯時所造成之傷害，其餘：「
    上門牙鬆動及疼痛，右手第3指裂傷」，均顯非單純互相拉
    扯時所得造成之傷害，而且據證人丁○○證述：「…朱、吳
    在車上發生扭打，目的是要拿衛生紙，持續了10幾分鐘。…
    」（94年3月17日偵訊筆錄）、「…我有目睹當日被告與告
    訴人之間的拉扯情形。那天我再該處發現被告與告訴人的先
    生在車上待了大約一個鐘頭的時間，我從行動電話聽到一些
    奇怪的聲音，這個有陳報到法院。我們就從車子後方要倒車
    上找乙○○先生，車門開了之後，因為我們有看到衛生紙，
    乙○○要上車取得衛生紙，所以和被告發生拉扯。…本來一
    開始是在後座，因為告訴人先生和被告本來都在後座，告訴
    人先生要去開車，被告要從後座爬到前座，在這過程中和告
    訴人發生拉扯，我有聽到雙方的叫聲。…」（95年4月11日
    本院審判筆錄）等。而被告告訴告訴人傷害部分，本院亦於
    94 年7月25日以94年度簡上字第90號判決確定，足徵被告確
    有毆打告訴人致造成上開傷害之事實，是本件事證明確，被
    告犯行堪以認定，應予以法論科。至證人即告訴人之夫丙○○於偵查中所為未見到被告毆打告訴人云云之證述，因或係
    告訴人偕同徵信社人員前往現場追蹤其與被告並引發渠等爭
    執，致令其心生不滿，而為偏袒被告之供述，且本院二度依
    辯護人聲請傳喚其均無正當理由而拒不到場接受交互詰問（
    嗣辯護人捨棄傳訊）是其上開供述，尚難遽採，併此敘明。
二、核被告甲○○所為，係犯刑法第277條第1項之普通傷害罪。
    爰審酌被告不思循正常法律途徑理性解決，矧意氣用事以肢
    體衝突方式處理，並參酌其犯罪之動機、目的、手段、所生
    危害及犯罪後態度等一切情狀，量處如主文所示之刑，並諭
    知易科罰金之折算標準，以示懲儆。
三、據上論斷，應依刑事訴訟法第299條第1項前段，刑法第277
    條第1項、第41條第1項前段，罰金罰鍰提高標準條例第1條
    前段、第2條判決如主文。
本案經檢察官於知慶到庭執行職務。
中    華    民    國    95    年    4     月    25    日
                  刑事第十二庭審判長法  官  李英豪
                                    法  官  胡宏文
                                    法  官  曾正龍
以上正本證明與原本無異。
如不服本判決，應於判決送達後10日內，向本院提出上訴狀。
                                    書記官  彭自青
中    華    民    國    95    年    4     月    28    日
附錄本案論罪科刑法條全文：
刑法第277條
傷害人之身體或健康者，處三年以下有期徒刑、拘役或一仟元以
下罰金。
犯前項之罪，因而致人於死者，處無期徒或七年以上有期徒刑，
致重傷者，處三年以上、十年以下有期徒刑。


司法院資訊處製作；財團法人民間司法改革基金會備份。
